臺灣高等法院高雄分院刑事判決　　　　　94年度上易字第18號
上　訴　人
即　被　告　甲○○
上列上訴人因竊盜案件，不服臺灣屏東地方法院93年度易字第
603 號中華民國93年11月26日第一審判決（起訴案號：臺灣屏東
地方法院檢察署93年度偵字第4073號、併辦案號：93年度偵字第
4943號、第4948號），提起上訴，本院判決如下：
    主  文
原判決撤銷。
甲○○連續攜帶兇器，毀越安全設備竊盜，累犯，處有期徒刑貳
年肆月。扣案之油壓剪及手電筒各壹支均沒收。
    事  實
一、甲○○曾犯竊盜罪，經原審法院判處有期徒刑6 月確定，於
    92年4 月8 日執行完畢，仍不知悔改，復基於意圖為自己不
    法所有之概括犯意，於後列時地，連續竊取他人財物：
　(一)93年5 月下旬某日23時許，在屏東縣竹田鄉○○路10號騎樓
    前，開啟車號PHA-023 號機車置物箱，竊取盧金看所有之現
    金新台幣（下同）700餘元，供己花用。
  (二)同年7 月底某日1 時許，在同鄉○○路3 號前，開啟車號XP
    -207號機車置物箱，竊取庚○○所有之現金700 餘元，供己
    花用。
　(三)同年7 月底某日2 時許，在同鄉○○路7 號後，趁車號1496
    -GQ 號自小客車車門未上鎖之機會，竊取己○○所有放在車
    內之現金200 餘元，供己花用。
  (四)同年7 月底某日2 時30分許，在同鄉○○路5 號前，趁車號
    WG-1590 號自小客車車門未上鎖之機會，竊取辛○○所有放
    在車內之現金100餘元，供己花用。
  (五)同年8 月13日2 時30分許，騎未懸掛車牌之機車，攜帶其所
    有，客觀上可供為兇器使用之油壓剪一支，前往同鄉美崙村
    6 號羅漢檳榔攤（無人居住其內），持油壓剪破壞檳榔攤鐵
    皮屋之安全設備鋁窗後，自窗口踰越侵入檳榔攤內，竊取卯
    ○○所有之現金1,670元及香菸2包。
  (六)同年8 月13日3 時13分許，前往同鄉○○路口6 巷小吃部（
    無人居住其內），持上開油壓剪破壞小吃部之安全設備鐵窗
    後，自窗口踰越侵入小吃部，竊取丁○○所有之點唱機內之
    VCD 播放器。得手後，因觸動小吃部內裝設之保全系統，為
    丁○○發覺報警，於同日3 時40分許，為警當場查獲，且扣
    得油壓剪1 支。隨即在其所騎之機車置物箱內，起出卯○○
    失竊之現金1,670元及香菸2包（已發還卯○○）。
　(七)同年8 月底某日1 時許，侵入同鄉○○路8 之1 號住宅，竊
    取寅○○○所有放在客廳電視架上之現金150元，供己花用。
　(八)同年9 月19日13時許，侵入同鄉○○路20號3 樓住宅，竊取
    辰○所有放在房間皮包內之項鍊5 條、領帶夾1 個、戒指6
    只及手環1 對（合計價值約15萬9,000 元）。得手後，於不
    詳時地，將贓物交予張輝正變賣，分得1 萬5,000 元，供己
    花用（張輝正部分，檢察官另行起訴）。
　(九)同年9 月21日19時許，侵入同鄉○○路1 號住宅，竊取戊○○所有放在房間桌子抽屜及頭櫃內之現金約10,000元及Ｋ
    金項鍊1 條（價值約1,800 元）。得手後，現金供己花用，
    項鍊則於不詳時地，送予綽號「小麗」之女子。
  (十)同年9 月底某日1 時許，在同鄉○○路39之10號前，趁車號
    WL-7480 號自小貨車車門未上鎖之機會，竊取壬○○所有放
    在車內之現金1,000餘元，供己花用。
  (十一)同年10月1 日1 時許，攜帶其所有之手電筒1 支，踰越圍牆
    ，侵入同鄉○○路33號2 樓住宅，竊取子○○所有放在房間
    桌上之現金60元及手機1 支（價值約3,000 元）。嗣經附近
    手機已發還子○○）。
　(十二)同年10月2 日12時30分許，侵入屏東縣潮州鎮○○路1 巷32
    之3 號住宅庭院內（侵入住宅部分未據告訴），趁WG-9640
    號自小客車車門未上鎖之機會，竊取癸○○所有放在車內之
    現金350 元，為癸○○當場發現追趕，甲○○見狀逃逸，在
    癸○○宅前，掉落26元（已發還癸○○），餘款324 元沿途
    丟棄。
  (十三)同日14時許，侵入同鎮○○路54號住宅曬衣場（侵入住宅部
    分未據告訴），竊取丑○○之夫潘木榮及孫子所有之短袖上
    衣及牛件短褲各1 件（合計價值約300 元），得手後，供己
    穿用（已發還潘木榮）。
　(十四)同日14時30分許，在同鎮○○路43號前，竊取丙○所有之腳
    踏車一輛（價值約300 元），得手後，供己代步。隨即在同
    鎮○○路為警查獲（已發還丙○）。
二、案經辰○告訴及屏東縣警察局潮州分局移送臺灣屏東地方法
    院檢察署檢察官偵查起訴及移送原審法院併辦。
    理  由
一、按簡式審判程序之證據調查，不受第159 條第1 項規定之限
    制，刑事訴訟法第273 條之2 定有明文。查上訴人即被告甲○○於原審準備程序中，已就被訴事實為有罪之陳述，並經
    被告表示同意採用簡式審判程序審理，原審裁定依簡式審判
    程序審理，故被害人盧金看、庚○○、己○○、辛○○、卯
    ○○、丁○○、寅○○○、辰○、戊○○、壬○○、子○○
    、癸○○、丑○○、丙○等14人於警訊之指訴，雖屬刑事訴
    訟法第159 條第1 項所稱「被告以外之人」審判外之陳述，
    但依刑事訴訟法第273 條之2 規定，得採用該等證供作為被
    告犯罪之證據，合先說明。
二、上開事實一之(五)(六)(十一)(十二)(十三)(十四)共6 次竊盜，已據被告於警訊、
    偵查、原審及本院審理時供認不諱，核與被害人卯○○、丁○○、子○○、癸○○、丑○○、丙○等6 人於警訊時指訴
    情節相符，且有贓物領據5 張附卷可稽，復有油壓剪及手電
    筒各1 支扣案可證。被告此部分犯行足以認定。
三、上開事實一之(一)(二)(三)(四)(七)(八)(九)(十)共8 次竊盜，亦據被告於警
    訊、偵查、原審審理時供認不諱，核與被害人盧金看、庚○○、己○○、辛○○、寅○○○、辰○、戊○○、壬○○等
    8 人於警訊時指訴情節相符，並有被告帶同警方至行竊地點
    查證之照片18張附卷可稽（見潮警刑字3661號卷第32頁、第
    33 頁 、第35頁、第39頁至第43頁、潮警刑字2932號卷第31
    頁）。被告在本院審理時否認有此部分竊盜犯行，辯說：此
    部分自白是警察強要伊承認，如果不承認，警察會借提出去
    打伊，伊害怕就承認了云云。但查證人（即本案承辦偵查員
    ）李偉豪、楊明俊、莊志精等3 人於本院審理時具結證稱：
    筆錄內容是被告所言，被告親自簽名、蓋指印。我們借提被
    告出來，被告自己承認，帶我們去查證、拍照。我們是先查
    證，再回來做筆錄，被告是在自由意志下承認的等語。被告
    此部分之自白，並無證據證明係出於不正之方法，並非自由
    之陳述，且其自白之內容確與事實相符，自得採為判決之基
    礎。被告此部分辯解，係事後卸責之詞，不足採信。被告此
    部分犯行亦足以認定。
四、按扣案之油壓剪1 支係金屬製品（見潮警刑字2538號卷第20
    頁），堅硬銳利，為被告用以破壞他人安全設備鋁窗、鐵窗
    後入室行竊之工具，足認可威脅他人之生命、身體安全，在
    客觀上具有危險性，屬刑法第321 條第1 項第3 款所指之兇
    器。核被告上開事實一之(一)(二)(三)(四)(十)(十二)(十三)(十四)所為，係犯刑法
    第320 條第1 項之普通竊盜罪，上開事實一之(五)(六)所為，係
    犯刑法第321 條第1 項第2 款、第3 款之攜帶兇器、毀越安
    全設備竊盜罪，上開事實一之(七)(九)所為，係犯刑法第321 條
    第1 項第1 款之於夜間侵入住宅竊盜罪，上開事實一之(八)所
    為，係犯刑法第320 條第1 項之普通竊盜罪及刑法第306 條
    第1 項之無故侵入住宅罪，上開事實一之(十一)所為，係犯刑法
    第321 條第1 項第1 款、第2 款之踰越牆垣，於夜間侵入住
    宅竊盜罪。被告先後多次犯行，時間緊接，所犯竊盜罪之構
    成要件僅加重條件有所不同，顯係基於概括犯意反覆為之，
    且因法定刑度較輕之普通竊盜罪可包含於法定刑度較重之加
    重竊盜罪，故應依刑法第56條之連續犯規定，以情節較重之
    攜帶兇器、毀越安全設備竊盜罪論以一罪，並加重其刑。至
    其所犯無故侵入住宅罪與所犯竊盜罪間，則有方法結果之牽
    連關係，應依刑法第55條之規定，從一重之攜帶兇器、毀越
    安全設備竊盜罪處斷。被告曾犯竊盜罪，經原審法院判處有
    期徒刑6 月確定，於92年4 月8 日執行完畢，有臺灣高等法
    院被告全國前案紀錄表可稽，其於刑之執行完畢後，5 年內
    再犯本件有期徒刑之罪為累犯，應依法加重其刑，且因其同
    時有兩項刑之加重事由，應依法遞加之。公訴人雖僅就被告
    於事實欄一之(五)(六)部分犯行提起公訴，然檢察官就犯罪事實
    一部起訴者，其效力及於全部，本案被告於事實一之(五)(六)以
    外部分犯行，雖不在起訴範圍內，然與起訴部分有連續犯或
    牽連犯關係，已如前述，本院自得就屬於裁判上一罪之該部
    分犯罪事實一併審理。
五、原審論罪科刑，固非無見。但查檢察官移送併辦如附表所示
    之1 、3 、8 、10共4 次竊盜部分，犯罪不能證明，原審一
    併予以論罪科刑，自有未洽。被告上訴意旨，執此指摘原判
    決不當，為有理由，應予撤銷改判。爰審酌被告曾有竊盜前
    科，素行不佳，多次於夜間侵入被害人住宅竊盜，且曾攜帶
    兇器或踰越牆垣、或毀越安全設備犯之，手段甚具危險性，
    每次行竊所得不多，事後坦承等一切情狀，量處有期徒刑2
    年4 月。扣案之油壓剪及手電筒各1 支，係被告所有，且供
    犯罪所用之物，已據被告供明在卷，應依法宣告沒收。
六、檢察官移送併辦意旨略稱：被告嗣後經警追查，尚有附表編
    號1 、3 、8 、10共4 次竊盜犯行，涉犯刑法第321 條第1
    項之加重竊盜罪嫌，認與本案有連續犯裁判上一罪關係云云
    。
　(一)公訴人認被告犯有併辦部分竊盜罪嫌，係以(1)被告之自白。
    (2)證人林吉雄、潘佩譁、巳○○、宋耀輝、乙○○等人於警
    訊時證述。(3)現場照片8張為其論據。
　(二)按被告之自白，不得作為有罪判決之唯一證據，仍應調查其
　  他必要之證據，以察其是否與事實相符，刑事訴訟法第156
    條第2項定有明文。經查：
　　(1)附表編號1 部分，被告警訊時自白犯罪時間係93年5 月2
      日19時許，核與證人林吉雄警訊時指稱失竊時間係93年9
      月27日22時許，相差4個多月。
    (2)附表編號3 部分，被告警訊時自白犯罪時間係93年6 月間
      某日零時許，核與證人潘佩譁警訊時指稱失竊時間係93年
      9月間某日4時許，相差3個月。
    (3)附表編號8 部分，被告警訊時自白犯罪時間係93年7 月間
      18時許，核與證人巳○○警訊時指稱失竊時間係93年9 月
      13日18時許，相差2個月。
    (4)附表編號10部分，被告警訊時自白雖與證人宋耀輝警訊時
      指訴相符，但扣案之贓物鑰匙一串，經證人乙○○（失主
      、證人宋耀輝之妹）警訊時指認結果，非伊失竊之物，退
      回警方，有扣押物品目錄表一紙附卷可稽。被告自白，核
      與事實不符。
  (三)綜上所述，被告警訊時之自白，察與事實不符，自不得作為
    有罪判決之唯一證據。至於附卷照片8 張，係被告帶同警方
    至失竊地點查證所拍，被告自白既與事實不符，亦難採為被
    告不利之證據。檢察官併辦部分，犯罪不能證明，故不為本
    案起訴所及，無從併辦，應退回檢察官另行偵查。
七、另公訴人於93年11月19日原審審理時雖以：被告有竊盜犯罪
    之習慣，聲請法院在判處被告罪刑之同時，依竊盜犯贓物犯
    保安處分條例規定，諭知被告入勞動場所強制工作。然按刑
    法上規定之犯罪習慣，係指犯罪已成為日常之慢性行為，而
    認定竊盜犯有無犯罪習慣，固為事實審法院之職權，但行為
    人之犯罪成為習慣，在客觀上有於較長之一段時間內反覆為
    多次犯罪行為之情狀，是以犯罪之次數多寡及犯罪時間之長
    短，應為認定有無犯罪習慣之重要因素，事實審法院在認定
    行為人有無犯罪習慣時，對行為人犯罪之次數及賡續之時間
    等情況，如未以之作為認定之依據，則其職權之行使，難謂
    適法（最高法院79年度台上字第4255號、73年度台上字第98
    1 號判決意旨參照）。查被告前因竊盜案件，曾經判處有期
    徒刑6 月確定，於92年4 月8 日執行完畢，有臺灣高等法院
    被告全國前案紀錄表可按，間隔約1 年多，始再度犯本次竊
    盜案件，是從其犯罪時間、次數觀之，顯與一般慣竊之懶惰
    成習，長期間且有計劃一再多次數而以犯罪成為日常習慣之
    情形有所不同，是其應屬一時貪念所為之犯罪行為，而非有
    犯罪習慣之人，爰不諭知於刑之執行前，令入勞動場所強制
    工作，附此明。
據上論斷，應依刑事訴訟法第369 條第1 項前段、第364 條、第
299 條第1 項前段，刑法第56條、第321 條第1 項第2 款、第3
款、第306 條第1 項、第55條、第47條、第38條第1 項第2 款，
罰金罰鍰提高標準條例第1 條前段，判決如主文。
本案經檢察官林應華到庭執行職務。
中　　華　　民　　國　　94　　年　　3 　　月　　10　　日
　　　　　　　　　刑事第二庭    審判長法　官　林正雄
                                      法　官　陳啟造
                                      法　官　黃壽燕
以上正本證明與原本無異。
本判決不得上訴。
中　　華　　民　　國　　94　　年　　3 　　月　　11  　日
　　　　　　　　　　　　　　　　　　　書記官  高惠珠
附錄本件判決論罪科刑法條：
中華民國刑法第321條第1項第2款、第3款
犯竊盜罪而有左列情形之一者，處六月以上、五年以下有期徒刑
：
二  毀越門扇、牆垣或其他安全設備而犯之者。
三  攜帶兇器而犯之者。
中華民國刑法第306條第1項
(侵入住居罪)
無故侵入他人住宅、建築物或附連圍繞之土地或船艦者，處一年
以下有期徒刑、拘役或三百元以下罰金。
附表：
┌──┬─────┬────────┬───┬─────────┐
│編號│時　　　間│　地　　　　點　│被害人│  竊盜方法及贓物  │
│　　│民國93年  │（屏東縣竹田鄉）│　　　│  (金額：新台幣)  │
├──┼─────┼────────┼───┼─────────┤
│1   │5月2日19時│西勢村西豐路9號 │林吉雄│夜間侵入住宅竊盜現│
│　　│許        │                │　　　│金1,000餘元。     │
├──┼─────┼────────┼───┼─────────┤
│3   │6月底某日 │泗洲村洲同路20號│潘佩譁│夜間侵入住宅竊盜徒│
│　　│零時許    │                │　　　│手竊取儲錢筒1個。 │
├──┼─────┼────────┼───┼─────────┤
│8   │9月13日18 │頭崙村三山路392 │巳○○│夜間侵入住宅竊盜現│
│　　│時許      │之2號           │　　　│金500元。         │
├──┼─────┼────────┼───┼─────────┤
│10  │9月26日21 │頭崙村三崗路1號 │乙○○│徒手竊取車號N7-   │
│　　│時許      │前              │　　　│8630號車內之手提袋│
│    │          │                │      │，內含3,000元。   │
└──┴─────┴────────┴───┴─────────┘
                                                        Q
